【裁判字號】    90,上易,1669
【裁判日期】    901211
【裁判案由】    詐欺
【裁判全文】
臺灣高等法院臺南分院刑事判決                                        行股
    上  訴  人  臺灣嘉義地方法院檢察署檢察官
    上  訴  人
    即  被  告  丙  ○  ○
    選任辯護人  高  原  茂
    被      告  甲  ○  ○
右上訴人因被告等詐欺案件，不服臺灣嘉義地方法院八十九年度易字第九００號中華
民國九十年九月十二日第一審判決（起訴案號：臺灣嘉義地方法院檢察署八十九年度
偵續字第四十六號），提起上訴，本院判決如左：
    主      文
上訴駁回。
    事      實
丙○○與本名疑為祝台生自稱「沈家弘」之成年男子，共同意圖為自己不法之所有，
先由「沈家弘」以魔術手法，將乙○○之駕駛執照等證件佯裝燒燬後還原，丙○○則
從旁誑言「沈家弘」「法力」之高強，使乙○○陷於錯誤，相信「沈家弘」具有超凡
能力，可改變乙○○在嘉義市○○○路八十八號，所經營之叮噹寵物店風水，並驅逐
店內之亡犬怨靈，而於民國（下同）八十八年六月二十二日，將附表一所示置於家中
及銀行保險箱內之財物悉數取出，於同日下午在叮噹寵物店內交付予「沈家弘」作法
，「沈家弘」、丙○○二人並旋約乙○○，於當日至嘉義縣民雄鄉雙福宮祭祀神明，
而於儀式進行中，趁乙○○不注意之際，佯稱上開財物已經燒燬祭神，而將之調包據
為己有，嗣「沈家弘」、丙○○二人，並於同年月二十七日，相偕至嘉義市○○路四
０九號裕豐銀樓，利用丙○○名義，以每兩新臺幣（下同）九千餘元之價格，將其中
重約七兩二錢八分三釐之金飾變賣得款花用。案經乙○○訴由臺灣嘉義地方法院檢察
署檢察官偵查起訴。
    理      由
甲、上訴人即被告丙○○有罪部分：
一、訊據被告丙○○固不諱言有於右揭時地，與自稱「沈家弘」之成年男子，至裕豐
    銀樓，以其名義變賣告訴人乙○○金飾之事實；惟矢口否認有何詐欺取財之犯行
    ，並辯稱：係告訴人積欠「沈家弘」債務，以金飾抵償，其僅陪同「沈家弘」至
    銀樓變賣，且所得均由「沈家弘」取得云云。然查被告丙○○如何與「沈家弘」
    為右揭共同詐欺取財之犯罪事實，已迭據告訴人先後在偵查中指訴稱：「（問：
    為何要作法事？）他們（被告及沈家弘）說我店內風水不好，店內有小狗靈魂，
    小狗才會死那麼多，所以要作法事」、「（問：金飾拿給誰？）沈家弘及丙○○
    」、「（問：這些物品何時、地交給沈家弘、丙○○？）八十八年六月二十二日
    從華僑銀行提保險箱出來，在民生北路八十八號店裡交給他們」（見偵查卷第七
    二至七三頁），繼在原審指訴證：「八十八年六月二十二日，我有到垂楊路華僑
    銀行拿我保險箱內的金飾，鑽戒二只一男用、一女用，有保單附卷‧‧‧保險箱
    是早上去開啟的」、「（問：為何被告說拜拜就可以改運，且一次又一次向妳索
    取，妳竟深信不疑？）他們用言語一再加強我的信心，並指責我誠意不夠」、「
    店是我剛頂讓來的，二位前手已經經營十餘年，如果撤走，營收會有損失」、「
    （問：狗店是租來的，為何要改風水？）被告說有狗靈拜一拜，就可以把陰間的
    東西趕走，身體就會好轉，並且會賺錢」（見原審卷第二十九、四十七至四十八
    、一四二頁），及在本院指訴稱：「（問：妳相信沈家弘的法力？）他曾經變法
    力給我看，丙○○在旁也說她也曾經看過，所以才叫我相信他」、「（問：何人
    叫妳拿出這些金飾？）當初是丙○○在廟裡那裡講的，她說我身邊有貴重的東西
    ，所以神明無法幫我改運，要我拿出貴重的東西，後來丙○○與沈家弘他們二人
    來我的店裡拿金飾」（見本院九十年十一月六日訊問筆錄）各等語不移，並據證
    人即裕豐銀樓負責人之配偶吳雪卿，在偵查中證稱：「‧‧‧是我跟丙○○買賣
    ，重量是我秤的」、「她拿了一包，只賣了一半，另外還有一個高高的男子一起
    去，那個男子先撿女生的金飾賣，丙○○說先撿男生的金飾賣，結果是先賣女生
    的金飾」、「他們二人去賣金子，我問說這些金子是你們的？他們說是，我說你
    們二人是夫妻？他們二人笑笑，沒有承認，也沒有否認」、「（問：你們有叫丙○○他們二人拿來源證明？）我們有身分證或保單登記就合法，如果沒有證件就
    寫切結書，當時他們二人沒有身分證，就要求他們寫切結書」（見偵查卷第七十
    六至七十八頁）各等語屬實，此外復有告訴人提出之珠寶金飾保單十五紙、被告
    丙○○親自簽立之金飾來源證明書一紙、「沈家弘」於雙福宮前之合照相片一張
    附卷足稽（金飾來源證明書附於他字第一三０九號偵查卷第四十五頁，保單與照
    片附於偵續第四十六號偵查卷證物袋）。而被告丙○○與「沈家弘」變賣金飾時
    ，係因未攜帶金飾保單或身分證件，始推由被告丙○○書立上開金飾來源證明書
    ，切結所變賣之金飾為被告丙○○所有等情，既據證人吳雪卿供證明確而有如上
    述，復據被告丙○○在原審供稱：「（金飾來源證明書）是我填寫，我有拿金子
    去賣，是沈家弘交給我的，沈家弘說告訴人拿給他抵債，因為沈家弘沒有帶證件
    ，所以由我寫，是沈家弘叫我做的，賣了約六萬元左右」（見原審卷第一三七頁
    ）等語不虛，則苟告訴人係以金飾抵償積欠「沈家弘」之債務，衡情「沈家弘」
    於受讓之初，為便於轉賣或主張合法擁有，必然要求告訴人交付保單或相當之證
    明文件，並與告訴人約定抵銷之債務數額，或逕由告訴人變賣後清償現金，詎其
    捨此不為反自行變賣，顯與常情有違。再參以被告丙○○與「沈家弘」至銀樓時
    ，經證人吳雪卿盤問，復均未表明二人之關係，已見其畏罪情虛之一斑，且金飾
    如係告訴人抵債之用，被告丙○○與「沈家弘」持之變賣，本屬光明正大之事，
    如店家對之起疑，大可請求告訴人陪同前來銀樓確認，亦無書立金飾來源證明書
    之必要，且黃金每日隨牌價之不同，而有所波動，縱係抵債之用，衡情亦不可能
    任由債權人出賣，而使債務抵銷數額限於不確定狀態。況被告丙○○在偵查中所
    供稱：「金飾拿去賣掉，當晚就拿六萬元給乙○○」乙節（見偵查卷第七十頁）
    ，非但為告訴人所堅決否認，更與其一貫所辯金飾係告訴人交付「沈家弘」抵債
    云云自相矛盾，益證被告丙○○、「沈家弘」二人之所以取得各該金飾，確非告
    訴人清償「沈家弘」之欠債而來至明。次查告訴人與被告丙○○、「沈家弘」等
    人，相約至雙福宮拜拜之日期，告訴人固於本院指稱：「六月二十一日才到雙福
    宮拜拜，六月二十二日、二十三日才來我店裡拿金飾」云云（見本院九十年十一
    月六日訊問筆錄）；然告訴人在偵查中及原審審理時，既已指明係在店內將金飾
    交予被告丙○○及「沈家弘」之後，雙方即約在雙福宮拜拜不移，核亦與被告丙○○在本院自承：八十八年六月二十二日當天，告訴人夫妻一起去、其與甲○○
    一起去、而「沈家弘」是自己一個人前往雙福宮會合等語相符（見本院九十年十
    一月六日訊問筆錄），則應可認定告訴人係於八十八年六月二十二日下午，在上
    址店內將附表一所示之金飾交由被告丙○○及「沈家弘」後，雙方始相約稍晚在
    雙福宮會合無疑，告訴人在本院指稱前往雙福宮拜拜之日期顯有錯誤，正確日期
    應係同年月二十二日無訛。又按認定犯罪事實所憑之證據，並不以直接證據為限
    ，即綜合各種間接證據，本於推理作用，為認定犯罪事實之基礎，如無違背一般
    經驗法則，尚非法所不許，此有最高法院二十七年滬上字第六四號、四十四年臺
    上字第七０二號判例足參，卷查本案告訴人指稱「沈家弘」利用魔術方法，使伊
    誤信具有超凡能力而交付珠寶金飾等財物之情節，本院雖查無「沈家弘」施展異
    能之直接證據，然依經驗法則，並綜合上開間接證據推斷，仍足認被告丙○○與
    「沈家弘」基於不法所有之意圖，以宗教神力之說向告訴人佯稱可為之改運，衡
    諸告訴人僅為一般凡人，對宗教神佛等力量本會有所戒慎恐懼，而「沈家弘」復
    施用魔術手段取信於告訴人，更易使告訴人陷於錯誤，而將附表一之珠寶金飾交
    付，是告訴人之指述內容應堪信為真實。綜上足認被告丙○○所辯前情，核屬畏
    罪卸責之飾詞，無足取信。本件事證已臻明確，被告丙○○此部分之犯行洵堪認
    定，應予依法論科。
二、核被告丙○○所為，係犯刑法第三百三十九條第一項之詐欺取財罪。其與自稱「
    沈家弘」之成年男子，就上開詐欺犯行之實施，彼此間互相利用他方之行為，以
    遂行詐欺犯罪之目的，顯有犯意聯絡及行為分擔，應論以共同正犯。公訴人認被
    告丙○○詐得之財物，係金飾二十八件、鑽戒二只、美金二百九十元（即起訴書
    附表編號四），惟本院依卷內告訴人所提之保單逐一核對，實際詐得之財物應如
    附表一所示，始為正確，附此敘明。原審本於同上之見解，適用刑法第二十八條
    （原判決據上論斷欄漏引應予補正）、第三百三十九條第一項，罰金罰鍰提高標
    準條例第一條前段，並審酌被告丙○○之素行，及其利用人性之弱點犯罪，造成
    告訴人財產上之損失，犯後復矢口否認犯行，一再捏詞以對，又迄未賠償告訴人
    ，未見具體悔過等一切情狀，對其量處有期徒刑十月，以資儆懲。經核認事用法
    並無不合，量刑亦稱妥適。被告丙○○上訴意旨猶飾詞否認犯罪，指摘原判決不
    當，為無理由；檢察官循告訴人之請求提起上訴，略以：被告丙○○與「沈家弘
    」有多次詐騙行為，應構成連續犯，且其以上開詐騙方法為生，詐騙人數眾多，
    原審未論以常業犯，認事用法顯有違誤，又其年輕力壯好逸惡勞，不思努力工作
    賺錢，犯後猶飾詞卸責，態度惡劣，且迄今未與告訴人達成和解，原審僅量處有
    期徒刑十月，顯然過輕，指摘原判決不當。惟因被告丙○○並無後述之詐欺犯行
    ，且上開成罪部分，亦僅能認定其與「沈家弘」於八十八年六月二十二日，詐騙
    告訴人附表一所示珠寶金飾之犯行，難認有連續犯之情事；又自稱「沈家弘」男
    子是否另有詐騙案外人丁○○、陳麗枝或其他被害人，因非本案審理範圍，復無
    其他證據足證被告丙○○賴此詐欺犯罪為生，亦難遽以常業犯論處，是檢察官此
    部分之上訴亦無理由，均應依法予以駁回。另「沈家弘」疑似為祝台生（男，五
    十一年六月十三日生，身分證統一編號：Ｚ000000000號，住臺東縣臺
    東市○○○路二百十五巷三十五弄七號），此有祝台生之戶籍謄本、口卡片在卷
    足稽（見偵續字第四十六號卷第六十一、六十二頁），則「沈家弘」是否確為祝
    台生，及涉有本件犯行，宜由檢察官另行分案偵辦，附此敘明。
乙、上訴人即被告丙○○無罪部分：
一、公訴意旨另以：被告丙○○夥同被告甲○○與「沈家弘」，以魔術手法使告訴人
    誤信其有法力，陷於錯誤，共同連續於八十八年六月初起至同年月二十一日止，
    在上開寵物店向告訴人詐得附表二所示之財物，因認被告丙○○此部分亦涉犯有
    連續詐欺取財之罪嫌云云。
二、按犯罪事實應依證據認定之，無證據不得推定其犯罪事實，刑事訴訟法第一百五
    十四條定有明文。次按告訴人之告訴，係以使被告受刑事訴追為目的，是其陳述
    是否與事實相符，仍應調查其他證據以資審認；而所謂認定犯罪事實之證據，係
    指足以認定被告確有犯罪行為之積極證據而言，該項證據自須適合於被告犯罪事
    實之認定，始得採為斷罪資料；又事實之認定，應憑證據，如未能發現相當證據
    ，或證據不足以證明，自不能以推測或擬制之方法，以為裁判基礎。亦迭據最高
    法院著有五十二年臺上字第一三００號、二十九年上字第三一０五號、四十年台
    上字第八十六號判例在案。公訴人認被告丙○○亦涉犯有此部分詐欺取財罪嫌，
    無非係以告訴人之指訴、證人丁○○（起訴書誤繕為「鐘永謀」）之證詞、及證
    人即告訴人之夫陳柏宏所錄製之對話錄音帶與譯文等由為論據。訊據被告丙○○
    則堅詞否認有此部分詐欺取財之犯行，並辯稱：係告訴人與伊配偶簽賭六合彩所
    生糾紛，其未向告訴人詐得此部分財物等語。
三、經查告訴人雖迭指稱被告丙○○等人，有詐取伊之此部分財物云云；惟考全卷告
    訴人僅提出自己之郵政簡易人壽保險終止付款憑單、及乃夫陳柏宏之郵政存簿儲
    金簿影本為證。雖該憑單內「借款金額欄」與「印證欄」，於八十八年六月二十
    一日，有向經辦郵局質借五萬元之事實，另存摺內亦有於八十八年六月三日、八
    日、十日、十七日，數次提領現金合計八萬零二十一元之事實；第以各該證物並
    無片字與被告丙○○有何關連，則告訴人縱曾質借、提領上開金錢，是否確實交
    付予被告，若有其交付原因何在，均欠明瞭，即告訴人於偵查中所提之帳簿影本
    、記載祭祀用品名稱數量之便條紙等資料（見一０三九號偵查卷第二十二至二十
    五頁），亦與告訴人所指之事實欠缺直接關連，難據採為被告丙○○不利之認定
    。次查證人丁○○雖在偵查中證稱：「沈家弘」聲稱有一種無形力量，可以使自
    己簽中六合彩，但必須由證人出錢購物四處向認識之人布施，待「沈家弘」因此
    中獎後，再將彩金分給證人，證人聽信其言，遂被騙二、三千萬元云云（見偵查
    卷第二十至二十一頁、第三十八至三十九頁），另證人陳麗枝雖在原審亦證稱：
    被告丙○○、甲○○與「沈家弘」均曾向伊行騙，聲稱只要拜拜就可以改變丈夫
    之脾氣，因而被騙約二十二萬元云云（見原審卷第六十二頁）；然該二證人所言
    內容，微論因無佐證已難輕信，即認屬實，亦為被告等人有無向丁○○、陳麗枝
    詐欺取財之問題，亦與本案告訴人是否遭被告等人施用詐術無關，自難僅憑該二
    證人之證詞，逕行推論被告丙○○有詐取告訴人附表二財物之情事。況證人陳柏
    宏提出之錄音帶，在偵查及原審兩度當庭勘驗，並對照譯文之結果，無論係與被
    告丙○○、甲○○或「沈家弘」之對話，均無關於如何詐取附表二所示之財物、
    及數額若干之內容，是該等錄音帶或譯文，亦難資為被告丙○○有詐取附表二所
    示財物之證明。至告訴人雖在原審指稱被告丙○○、甲○○二人，曾於八十八年
    七月二日，至告訴人店內下跪，請求原諒云云（見原審卷第五十一頁）；惟此僅
    係告訴人片面之詞，除證人陳柏宏外，並無他人目睹當日經過，參以告訴人在原
    審陳稱：「（問：被告騙局既然已經被你們拆穿，為何當天不趁該時機要求被告
    寫切結書或雙方寫和解書？）被告丙○○當天一直哭，我就不忍心」等語（見原
    審卷第六十一頁），告訴人果真遭騙，損失顯然非輕，相形之下，其寬宥之態度
    未免異乎尋常，況告訴人既稱被告丙○○、甲○○當日下跪時，乃夫陳柏宏亦在
    場，衡諸證人陳柏宏當時身為嘉義市警察局刑警隊偵查員，所司職務與犯罪偵查
    息息相關，更不可能不具此方面之常識，而坐視被告丙○○安享犯罪所得，至少
    亦可馬上報警處理，豈有事隔三月遲至八十八年十月一日始具狀提出告訴，凡此
    皆足認告訴人上開處理方式與常情顯然有違，其指訴之真實性，洵屬有疑。
四、綜上各情，參互觀之，除告訴人片面之指訴外，並無其他積極確切證據，足證被
    告丙○○有被訴此部分詐欺之犯行，其被訴此部分犯罪應屬不能證明。原審同此
    見解，並以公訴人認與上開成罪之犯罪事實，具有裁判上一罪之連續犯關係，依
    審判不可分之原則，爰不另於主文無罪判決之諭知，經核亦無不當。檢察官上訴
    意旨略以：告訴人就此部分所提出上開錄音帶及存摺資料，已足以證明被告丙○○等人之詐騙行為，原審認定被告丙○○此部分犯罪不能成立，認事用法即有未
    洽等語，指摘原判決不當，亦為無理由，應併將檢察官此部分之上訴予以駁回。
丙、被告甲○○無罪部分：
一、公訴意旨略以：被告甲○○夥同被告丙○○與「沈家弘」，以魔術手法使告訴人
    誤信其有法力，陷於錯誤，共同連續於八十八年六月初起至同年月二十一日止，
    在上開寵物店，向告訴人詐得附表二所示之財物，及於同年月二十二日在同地，
    向告訴人詐得金飾二十八件、鑽戒二只、美金二百九十元，因認被告甲○○亦涉
    犯有共同連續詐欺取財之罪嫌云云。
二、公訴人認被告甲○○涉犯有此部分詐欺取財之罪嫌，無非係以告訴人之指訴、證
    人丁○○之證詞、及證人陳柏宏所錄製之對話錄音帶與譯文等由為論據。惟訊據
    被告甲○○則堅詞否認有何詐欺取財之犯行，並辯稱本件與其全然無關等語。按
    犯罪事實應依證據認定之，無證據不得推定其犯罪事實；又不能證明被告犯罪者
    ，應諭知無罪之判決；刑事訴訟法第一百五十四條、第三百零一條第一項分別定
    有明文。次按告訴人之告訴，係以使被告受刑事訴追為目的，是其陳述是否與事
    實相符，仍應調查其他證據以資審認，亦有前揭最高法院判例足參。經查被告丙○○施用詐術詐取告訴人如附表一所示之財物，事證明確，已如前述，然該次犯
    行，係告訴人將財物交付「沈家弘」，再由被告丙○○與「沈家弘」前往變賣，
    被告甲○○並未參與，亦無朋分財物，既迭據告訴人在原審偵審中陳述明確（見
    偵查卷第四十頁、原審卷第二十八頁）。另附表二所示財物，是否曾經由告訴人
    交付被告甲○○或其他共犯，縱曾經交付是否係因被告甲○○等人施用詐術之結
    果，僅憑前開憑單、存摺等客觀上質借、提領現金之事實，亦尚欠明確，況證人
    丁○○、陳麗枝之上開證言，復與本案事實之認定無直接關連，尤以告訴人片面
    所指關於被告丙○○、甲○○之犯行遭識破後，告訴人夫婦二人處理之方式悖於
    常情，復均已如前所述，依罪疑唯輕之法理，寧以被告甲○○所辯較可採信。
三、綜上足認公訴人所舉之證據，尚不足以證明被告甲○○有本件詐欺之犯行，此外
    復查無其他積極確切之證據，足證被告甲○○有何公訴意旨所指之犯行，其被訴
    此部分犯罪應屬不能證明。原審為此適用刑事訴訟法第三百零一條第一項之規定
    ，諭知被告甲○○無罪，並無不合。檢察官上訴意旨，猶執被告甲○○對曾參與
    施詐一節，有證人陳柏宏提供之錄音帶及譯文可供佐憑，且其亦曾向坦承有向告
    訴人告稱須相信「沈家弘」之能力，另被告丙○○亦坦承與「沈家弘」一同前往
    變賣告訴人所交付之金飾，苟被告甲○○無犯意聯絡，何須向告訴人稱應相信「
    沈家弘」之能力等陳詞，指摘原審此部分判決不當，亦為無理由，應予駁回。
丁、據上論斷，應依刑事訴訟法第三百六十八條，判決如主文。
本案經檢察官曾顯智到庭執行職務。
中      華      民      國      九十    年    十二      月    十一      日
                                  臺灣高等法院臺南分院刑事第二庭
                                      審判長法官  林  永  茂
                                            法官  蘇  重  信
                                            法官  陳  清  溪
右正本證明與原本無異。
不得上訴。
                                      法院書記官  劉  岳  文
中      華      民      國      九十    年    十二      月    十一      日
刑法第三百三十九條第一項：
意圖為自己或第三人不法之所有，以詐術使人將本人或第三人之物交付者，處五年以
下有期徒刑、拘役或科或併科一千元以下罰金。
附表一：
┌──┬────────┬────────┬──────────────┐
│編號│品            名│重            量│        原出賣銀樓名稱      │
├──┼────────┼────────┼──────────────┤
│ 一 │金戒指一枚      │一錢            │嘉義市合寶銀樓              │
├──┼────────┼────────┼──────────────┤
│ 二 │金戒指一枚      │二錢            │同右                        │
├──┼────────┼────────┼──────────────┤
│ 三 │金戒指二枚      │四錢四分六釐    │嘉義市金萬寶銀樓            │
├──┼────────┼────────┼──────────────┤
│ 四 │金戒指一枚      │一錢            │同右                        │
├──┼────────┼────────┼──────────────┤
│ 五 │金戒指一枚      │一錢  │嘉義市金豐成銀樓            │
├──┼────────┼────────┼──────────────┤
│ 六 │貓眼石戒指一枚  │一錢            │同右                        │
├──┼────────┼────────┼──────────────┤
│ 七 │金戒指二枚      │二錢六分二釐    │臺北市福盈銀樓有限公司      │
├──┼────────┼────────┼──────────────┤
│ 八 │黃金（品名不詳）│一錢五分        │嘉義縣水上鄉金泰銀樓        │
├──┼────────┼────────┼──────────────┤
│ 九 │金戒指二枚      │二錢七釐        │嘉義縣太保市寶興銀樓        │
├──┼────────┼────────┼──────────────┤
│ 十 │項鍊、鑲珠項鍊、│三兩二錢六分九釐│嘉義縣新港鄉金嘉新金銀珠寶行│
│    │手鍊各一條      │                │                            │
├──┼────────┼────────┼──────────────┤
│十一│戒指一枚        │一錢            │嘉義縣新港鄉金台山銀樓      │
├──┼────────┼────────┼──────────────┤
│十二│藝品一個        │一錢三分二釐    │嘉義市金山豐銀樓            │
├──┼────────┼────────┼──────────────┤
│十三│戒指一枚        │一錢五分四釐    │嘉義縣民雄鄉金宜宏銀樓      │
├──┼────────┼────────┼──────────────┤
│十四│十八Ｋ金鑽戒一枚│主鑽零點二四克拉│雅特蘭珠寶有限公司          │
├──┼────────┼────────┼──────────────┤
│十五│戒指二枚        │一錢            │嘉義市嘉慶銀樓              │
└──┴────────┴────────┴──────────────┘
附表二：
┌──┬─────┬─────┬──────────┬─────────┐
│編號│時      間│地      點│犯    罪    態    樣│所得財物（新臺幣）│
├──┼─────┼─────┼──────────┼─────────┤
│ 一 │八十八年六│嘉義市民生│使告訴人誤信有超凡能│一萬九千九百九十│
│    │月初      │北路八十八│力，而向告訴人佯稱需│  九元            │
│    │          │號        │拜拜改變風水云云，使│三萬九千九百九十│
│    │          │          │告訴人陷於錯誤，而交│  九元            │
│    │          │          │付財物。            │                  │
├──┼─────┼─────┼──────────┼─────────┤
│ 二 │八十八年六│同      右│同                右│同              右│
│    │月初（與編│          │                    │                  │
│    │號一相隔約│          │                    │                  │
│    │六日）    │          │                    │                  │
├──┼─────┼─────┼──────────┼─────────┤
│ 三 │八十八年六│同      右│同                右│十一萬元          │
│    │月二十一日│          │                    │                  │
└──┴─────┴─────┴──────────┴─────────┘


司法院資訊處製作；財團法人民間司法改革基金會備份。
